【裁判字號】    96,易,95
【裁判日期】    970507
【裁判案由】    業務侵占等
【裁判全文】
臺灣嘉義地方法院刑事判決          九十六年度易字第九五號
公  訴  人  臺灣嘉義地方法院檢察署檢察官
被      告  乙○○
選任辯護人  張雯峰律師
            奚淑芳律師
上列被告因業務侵占等案件，經檢察官提起公訴（九十五年度偵
字第四九四五號）及移送併辦（案號：九十六年度偵字第二四八
一號），本院判決如下：
    主  文
乙○○犯行使變造特種文書罪，處有期徒刑肆月，如易科罰金以
銀元參佰元折算壹日，減為有期徒刑貳月，如易科罰金以銀元參
佰元折算壹日。
乙○○被訴業務侵占部分無罪。
    事  實
一、乙○○為林振田之弟，林振田原為址設於嘉義縣民雄鄉○○
    村○○○街二四七號一樓之金聖昌實業有限公司（下稱金聖
    昌公司）之負責人（金聖昌公司負責人於民國九十一年五月
    一日變更登記為林振田之女甲○○至今），乙○○則為金聖
    昌公司股東。金聖昌公司以生產「良爽」牌漢方衛生棉聞名
    ，並有商標權登記，於九十一年間，為擴大經營，兄弟二人
    商議赴大陸投資設廠生產「良爽」牌衛生棉，並基於業務需
    要在大陸設立新公司並由乙○○擔任負責人，乙○○至大陸
    後即與設於中國大陸廣東省東莞市之東美紙品貿易有限公司
    洽談投資設廠事宜，並約定共同出資申請設立東莞東美紙業
    有限公司（下稱東美公司），採合資經營方式，由乙○○代
    表金聖昌公司出資百分之九十二，大陸東美紙品貿易有限公
    司出資百分之八，由乙○○擔任東莞東美公司董事長，林振
    田之子林學政擔任董事，乙○○在大陸為辦理東美公司之設
    立登記，明知其並非金聖昌公司之負責人，所持有之公司執
    照影本及營利事業登記證影本內關於「金聖昌公司董事長（
    負責人）乙○○」之記載係經他人變造不實，竟基於行使變
    造特種文書之犯意，於九十一年十一月十五日持該二份影本
    向東莞市工商管理局申請設立東美公司而行使之，足生損害
    於金聖昌公司及大陸地區工商管理機關對公司登記管理之正
    確性。嗣乙○○兄弟二人於九十四年間因家產及公司財務問
    題發生爭執，林振田、甲○○遂向東莞市工商管理局舉發乙
    ○○利用上開不實影本申辦東美公司設立登記，致東美公司
    遭處罰鍰並撤銷登記。
二、案經甲○○代表金聖昌公司訴請臺灣嘉義地方法院檢察署檢
    察官偵查後起訴。
    理  由
壹、有罪部分：
甲、程序部分：
一、本件被告乙○○係在大陸地區犯罪，惟依臺灣地區與大陸地
    區人民關係條例第二條第二款規定，大陸地區仍屬我中華民
    國之領土；而同條例第七十五條復規定：「在大陸地區或在
    大陸船艦、航空器內犯罪，雖在大陸地區曾受處罰，仍得依
    法處斷。但得免其刑之全部或一部之執行。」，是在大陸地
    區犯罪，即在中華民國領域內犯罪，自應適用中華民國法律
    論處。
二、按被告以外之人於審判外之陳述，雖不符刑事訴訟法第一百
    五十九條之一至第一百五十九條之四之規定，而經當事人於
    審判程序同意作為證據，法院審酌該言詞陳述或書面陳述作
    成時之情況，認為適當者，亦得為證據。當事人、代理人或
    辯護人於法院調查證據時，知有第一百五十九條第一項不得
    為證據之情形，而未於言詞辯論終結前聲明異議者，視為有
    前項之同意，刑事訴訟法第一百五十九條之五定有明文。查
    本件被告及辯護人於言詞辯論終結前，對於下述本院採為認
    定犯罪事實依據之各項供述及書面證據之證據能力，均未聲
    明異議，復經本院於審理時逐一提示予被告及辯護人表示意
    見，本院審酌該等證據之取得過程並無瑕疵，與本案待證事
    實間復具有相當之關聯性，以之為本案證據並無不當，自得
    採為本件認定事實之基礎，合先敘明。
乙、實體部分：
一、訊據被告對於上揭事實，業於本院審理時坦承不諱，並有大
    陸外商投資企業設立登記註冊申請書、委託書、登記註冊表
    、東美公司成立合同及章程、金聖昌公司基本查詢資料、金
    聖昌公司營利事業登記證及投資企業核准通知書等件影本在
    卷可稽（見臺灣嘉義地方法院檢察署九十四年度交查字第七
    九五號卷第八至二九、三二頁），且有來自東莞市工商管理
    局如前開變造不實之金聖昌公司執照影本及營利事業登記證
    影本各一份在卷可憑（其上有東莞市工商管理局之戳記，係
    該局自東美公司案卷內影印核發予告訴人作為證據使用之文
    書，見同上卷第三０、三一頁），復有東莞市工商管理局對
    東美公司裁罰事件處理之覆函影本一紙可參（見本院卷(二)第
    八三頁），足見被告前開任意性之自白核與事實相符，堪以
    採信。本件事證明確，被告犯行堪以認定，應依法論科。
二、按行為後法律有變更者，適用行為時之法律。但行為後之法
    律有利於行為人者，適用最有利於行為人之法律，此為刑法
    第二條第一項揭示之法律變更從舊從輕原則，規範目的在於
    避免惡化行為人法律地位，致其受行為時無法預見之刑罰處
    罰，故該條文「法律」之解釋限於「刑罰法律」（最高法院
    五十一年台非字第七六號判例意旨可供參照），循此意旨，
    則該條文之「變更」當限於「影響整體刑罰權規範內容利或
    不利」之變更，始合其規範目的。查被告行為後，刑法已於
    民國九十四年一月七日修正，於同年二月二日公布，並自九
    十五年七月一日施行，本件被告犯行應適用之新、舊法比較
    如下：
  (一)關於罰金刑貨幣單位由銀元修正為新臺幣之法律適用，九十
    五年七月一日修正公布施行之刑法施行法第一條之一增訂「
    （第一項）中華民國九十四年一月七日刑法修正施行後，刑
    法分則編所定罰金之貨幣單位為新臺幣。（第二項）九十四
    年一月七日刑法修正時，刑法分則編未修正之條文定有罰金
    者，自九十四年一月七日刑法修正施行後，就其所定數額提
    高為三十倍。但七十二年六月二十六日至九十四年一月七日
    新增或修正之條文，就其所定數額提高為三倍。」，經查，
    刑法第二百十二條自七十二年六月二十六日（即罰金罰鍰提
    高標準條例修正公布日）迄今未修正，其罰金之法定刑為「
    三百元」（貨幣單位為「銀元」），再依罰金罰鍰提高標準
    條例第一條前段規定罰金刑提高十倍為「銀元三千元」，依
    現行法規所定貨幣單位折算新臺幣條例規定折算為「新臺幣
    九千元」；又於刑法施行法第一條之一施行日（即九十五年
    七月一日）後，刑法分則所定罰金之貨幣單位改為「新臺幣
    」，就其所定數額提高為三十倍，亦為「新臺幣九千元」，
    是刑法施行法第一條之一施行後，罰金刑貨幣單位雖有「新
    臺幣」之更異，惟適用結果之罰金額度則無二致，就罰金法
    定刑之「刑罰權規範內容」並無利或不利之變更，自不生新
    舊法之比較問題，惟應適用具特別法性質之刑法施行法第一
    條之一規定。
  (二)被告行為後，刑法第三十三條第五款關於「罰金：一元以上
    」之規定，修正公布為「罰金：新臺幣一千元以上，以百元
    計算之」，刑法法定本刑中列有罰金刑者，其法定最低度罰
    金刑因之提高，涉及科刑規範變更，自有新舊法比較必要，
    比較結果，以被告行為時即修正前規定有利於行為人，應適
    用修正前刑法第三十三條第五款規定，定其罰金部分之法定
    刑。
  (三)再被告行為時之刑法第四十一條第一項前段規定：「犯最重
    本刑為五年以下有期徒刑以下之刑之罪，而受六個月以下有
    期徒刑或拘役之宣告，因身體、教育、職業、家庭之關係或
    其他正當事由，執行顯有困難者，得以一元以上三元以下折
    算一日，易科罰金。」，依被告行為時之易科罰金折算標準
    即修正前罰金罰鍰提高標準條例第二條（現已刪除）規定，
    就其原定數額提高為一百倍折算一日，則本件被告行為時之
    易科罰金折算標準，應以銀元一百元以上三百元以下折算一
    日，再經折算為新臺幣後，為新臺幣三百元以上九百元以下
    折算為一日。惟依前述，被告行為後刑法業已修正施行，修
    正後刑法第四十一條第一項前段規定：「犯最重本刑為五年
    以下有期徒刑以下之刑之罪，而受六個月以下有期徒刑或拘
    役之宣告者，得以新臺幣一千元、二千元或三千元折算一日
    ，易科罰金。」，是易科罰金之折算標準至少為新臺幣一千
    元折算一日。比較被告行為時及刑法修正後之易科罰金折算
    標準，行為時之折算標準顯較修正後為低，較有利於被告，
    自應適用修正前刑法第四十一條第一項前段及廢止前罰金罰
    鍰提高標準條例第二條規定，定其折算標準。
  (四)經綜合罪刑比較結果，以適用被告行為時即舊法較有利於被
    告，基於一體適用法律之法則，自應適用修正前刑法第三十
    三條第五款、第四十一條第一項前段及廢止前罰金罰鍰提高
    標準條例第二條之規定，諭知以銀元三百元折算一日為易科
    罰金之折算標準。
三、查公司執照及營利事業登記證係主管機關表彰公司所營事業
    ，准許公司經營某特定範圍事業而發給之證書，屬刑法第二
    百十二條特種文書之範疇。又被告持以向東莞市工商管理局
    辦理登記之金聖昌公司執照影本及營利事業登記證影本，其
    內關於「金聖昌公司董事長（負責人）乙○○」之記載係經
    無製作權人，擅自加以改造而變更文書之真正內容，惟不變
    更該等執照、登記證之本質，該等執照、登記證影本，核屬
    刑法上之「變造」文書，核被告所為，係犯刑法第二百十六
    條、第二百十二條之行使變造特種文書罪。爰審酌被告犯罪
    之動機、目的、手段，所生危害，其與林振田、甲○○間之
    關係，及其犯後坦承犯行態度良好等一切情狀，量處如主文
    所示之刑，並依刑法修正前規定諭知易科罰金之折算標準。
    又被告犯罪時間在中華民國九十六年四月二十四日以前，復
    無不得減刑之例外情形，爰依中華民國九十六年罪犯減刑條
    例第二條第一項第三款規定減其宣告刑二分之一，並依刑法
    修正前規定諭知易科罰金之折算標準。
四、不另為無罪之諭知部分：
  (一)公訴意旨另略以：被告乙○○另於九十一年間變造其所持有
    之金聖昌公司執照影本及營利事業登記證影本，並偽造金聖
    昌公司之印章一枚，於該變造之公司執照影本及營利事業登
    記證影本上各偽造印文一枚後，持該二份影本向東莞市工商
    管理局申辦東美公司登記而行使之，因認被告此部分亦涉犯
    偽造文書罪嫌，且與前開論罪科刑部分有刑法修正前之牽連
    犯關係（起訴書犯罪事實欄一之(一)部分，除前開論罪科刑部
    分外，已經公訴人於本院審理時當庭陳明更正如上）。
  (二)按犯罪事實應依證據認定之，無證據不得認定犯罪事實，刑
    事訴訟法第一百五十四條第二項定有明文。再認定犯罪事實
    所憑之證據，雖不以直接證據為限，間接證據亦包括在內；
    然而無論直接或間接證據，其為訴訟上之證明，須於通常一
    般之人均不致有所懷疑，而得確信其為真實之程度者，始得
    據為有罪之認定，倘其證明尚未達到此一程度，而有合理之
    懷疑存在時，法院即應為無罪之判決，最高法院七十六年台
    上字第四九八六號判例意旨可供參照。
  (三)公訴意旨認被告此部分另涉犯偽造文書罪嫌，無非係以告訴
    人之代表人甲○○、證人林振田之指訴及告訴人所提之金聖
    昌公司會議紀錄、人事異動請示單等為其主要論據。訊據被
    告固坦承其於九十一年間在大陸持有經不詳之人變造之金聖
    昌公司執照影本、營利事業登記證影本及金聖昌公司印章一
    枚，惟堅詞否認有何偽造文書犯行，辯稱其當時負責在大陸
    設廠及成立東美公司等事宜，並經林振田同意代表金聖昌公
    司擔任東美公司負責人，前揭金聖昌公司印章一枚、公司執
    照影本及營利事業登記證影本均為在臺之金聖昌公司寄送到
    大陸供其辦理各項業務之用，其不知係何人變造，其僅因圖
    一時方便行使該等影本辦理登記而已，及當時林振田之子女
    甲○○、林學政亦隨同赴大陸一起工作，期間長達數年，彼
    等對東美公司人事安排均無異議，孰料至九十四年間兄弟二
    人因爭產及公司財務問題發生爭執，林振田、甲○○竟出面
    舉發、全盤否認等語，並舉良爽牌衛生棉商標使用許可合同
    及金聖昌公司於九十二年間所發行之季刊為據。
  (四)經核林振田、甲○○於偵查中固指稱其等並未同意乙○○擔
    任東美公司之負責人，乙○○為達此目的在大陸偽造金聖昌
    公司印章、印文，並變造公司執照、營利事業登記證影本以
    為違法登記云云（見同前交查字卷第四四、八二至八四頁）
    ，惟甲○○於偵查中已自承在東美公司成立後即知公司負責
    人為乙○○等語（見同前交查字卷第四五頁），復依卷附之
    東美公司登記註冊表所示（見同前交查字卷第一一頁），東
    美公司於九十一年十一月十五日在大陸東莞設立登記時，林
    學政係擔任東美公司董事，可見被告擔任東美公司負責人之
    事實，甲○○、林學政於東美公司設立時即已知悉。再核卷
    附之良爽牌衛生棉商標使用許可合同（見同前交查字卷第四
    八至四九頁），內容為金聖昌公司於九十二年八月二十八日
    同意將「良爽」商標授與東美公司生產衛生棉使用，而該合
    同之簽署者，金聖昌公司方面係由甲○○以法定代表人身分
    親自簽名，並蓋用金聖昌公司之印文一枚，東美公司方面則
    由乙○○以法定代表人之身分親自簽名，而甲○○於合同上
    所蓋用之金聖昌公司印文一枚，經本院於審理時比對結果，
    確與前揭卷附公司執照、營利事業登記證影本所留存之金聖
    昌公司印文相同（見同上卷第三０、三一頁），準此，可見
    甲○○當時已認同乙○○之東美公司負責人身分，並允許其
    使用良爽牌商標生產，而依前開印文使用情形觀之，該公司
    執照影本及營利事業登記證影本所蓋用之金聖昌公司印文，
    既有合法使用之事實為憑，衡情，即非偽造；復依卷附之金
    聖昌公司於九十二年間所發行之季刊觀之（見同前交查字卷
    第五八頁），金聖昌公司為宣傳所生產之良爽牌衛生棉，於
    該刊中特別說明於大陸設立東美公司之事實，並刊登東美公
    司獲准核發之企業法人營業執照，其內已載明東美公司負責
    人為乙○○，衡情，可認金聖昌公司當時確已認同乙○○之
    東美公司負責人身分。
  (五)至告訴人所提之金聖昌公司會議紀錄及人事異動請示單（見
    臺灣嘉義地方法院檢察署九十五年度他字第四七０號卷第八
    至一一頁），雖記載金聖昌公司擬派乙○○為東美公司副總
    經理乙節，惟上開紀錄及請示單之製作時間為九十一年一月
    間，距東美公司設立時間即同年十一月十五日尚有十個月之
    久，自難據此即認被告所辯不實。本院綜核前情，認甲○○
    、林學政於東美公司成立時即知乙○○擔任東美公司負責人
    之事實，竟未異議，並於九十二年間與乙○○簽立合同，同
    意將良爽商標授與東美公司生產使用，而金聖昌公司於九十
    二年間所發行之季刊亦載明乙○○為東美公司負責人之事實
    ，衡以林振田與甲○○、林學政為父子女關係，當時甲○○
    、林學政與乙○○同在大陸工作等情，告訴人父子女方面對
    乙○○以東美公司負責人身分從事各項業務，理應知悉，認
    被告所辯其擔任東美公司負責人係經林振田同意乙節，應非
    虛妄。再被告遭指訴偽造之金聖昌公司印文，有合法使用之
    事實、應非偽造均如前述，而告訴人方面既同意被告擔任東
    美公司負責人，衡情，被告亦無變造公司執照、登記證之必
    要，參以告訴人方面與被告共事多年，期間未見其等異議，
    直至九十四年間始向東莞市工商管理局舉發被告辦理登記所
    用之文書不實等情，被告前揭所辯，應屬可採。再本件亦無
    積極證據可認被告有偽造公司印文、變造文書之犯行，揆諸
    前揭說明，即不得遽為被告此部分犯罪之認定。此外，復查
    無其他積極證據足資證明被告此部分犯行，此部分犯罪既屬
    不能證明，原應就此部分為被告無罪之諭知，惟因公訴人認
    此部分與被告前開論罪科刑部分，有刑法修正前之牽連犯關
    係，屬裁判上一罪，爰不另為無罪之諭知，併此敘明。
貳、無罪部分：
一、公訴意旨略以：被告乙○○為大陸東美公司之董事長，負責
    綜理該公司之業務，竟基於意圖為自己不法所有之犯意，於
    九十四年七月六日上午以電子郵件指示東美公司之客戶長榮
    生醫科技股份有限公司（下稱長榮公司）將東美公司之貨款
    新臺幣（下同）十六萬九千七百四十八元匯入被告設於彰化
    銀行嘉義分行帳號00000000000000號個人帳
    戶後，將該筆款項侵吞入己，因認被告涉犯刑法第三百三十
    六條第二項之業務侵占罪嫌。
二、按犯罪事實應依證據認定之，無證據不得認定犯罪事實，刑
    事訴訟法第一百五十四條第二項定有明文，又不能證明被告
    犯罪或其行為不罰者，應諭知無罪之判決，同法第三百零一
    條第一項亦有明文。公訴意旨認被告此部分涉犯業務侵占罪
    嫌，係以甲○○之指訴、證人朱國銘之證詞及長榮公司匯款
    單、長榮公司基本資料、匯款紀錄表等為其主要論據。訊據
    被告固坦承其有指示長榮公司將該筆貨款匯入其個人帳戶，
    惟堅詞否認有何業務侵占犯行，辯稱該筆款項係東美公司將
    九十箱護墊銷往馬來西亞之貨款，因該批貨物屬於散貨，基
    於運送成本考量請捷航聯運有限公司（下稱捷航公司）代為
    運送、報關，受限於大陸管制外匯之規定，東美公司因未報
    關無法直接動用買主長榮公司之匯款，遂請長榮公司將貨款
    先匯入其個人帳戶，其於次月十五日即將該筆款項提列因匯
    差造成之損失後，將剩餘款項轉入東美公司，無侵占之情等
    語，並提出訂單、出貨單、捷航公司請款明細、證明單、現
    金收入證明單、記帳憑證、東莞市商業銀行取款回單、支出
    證明單、公證書、現金日記帳、東美公司財務部說明文件、
    匯率表及捷航公司收款收據等件為證。
三、經查：
  (一)前揭長榮公司依被告指示將款項十六萬九千七百四十八元匯
    入被告於前開彰化銀行嘉義分行之個人帳戶等事實，有長榮
    公司匯款單、長榮公司基本資料及匯款紀錄表在卷可憑（見
    同交查字卷第三三至三五頁），並經被告自承在卷，堪以認
    定。
  (二)被告所辯該筆款項係東美公司將九十箱護墊委託捷航公司報
    關並運往馬來西亞之貨款，買主為長榮公司等情，核與證人
    即長榮公司協理朱國銘於檢察事務官詢問時之證述相符（見
    臺灣嘉義地方法院檢察署九十五年度偵字第四九四五號卷第
    二七頁），並有訂單、出貨單、捷航公司請款明細、證明單
    、現金收入證明單、記帳憑證及支出證明單為證（見本院卷
    (一)第二０至二八頁），且核上開文件之記載，長榮公司確實
    向東美公司訂購九十箱護墊，東美公司亦確實將該批護墊委
    託捷航公司報關並運送至馬來西亞吉隆坡，該批護墊之價款
    與運費等手續費用合計後，數額與長榮公司匯入被告帳戶之
    款項亦大致相符。
  (三)又被告所辯其於收到長榮公司所匯款項次月（即九十四年八
    月）十五日即將該筆款項提列因匯差造成之損失後，將剩餘
    款項轉入東美公司等情，有公證書所附銷售出貨單、現金收
    入證明單、收據（見同上卷第七六至七八頁）及東美公司現
    金日記帳、東美公司財務部說明文件為憑（見同上卷第九九
    、一００頁），且核上開文件係由被告以外之會計人員所製
    作並簽名確認，該八月十五日確有科目為馬來西亞貨款、數
    額為人民幣二萬九千七百六十七元之款項轉入東美公司，而
    此筆款項與本件護墊銷貨收入美金三千七百十三點零四元依
    即日匯率折算為人民幣三萬零六百八十四點九三元（九十四
    年七月六日外匯牌價美金折人民幣匯率為八點二六四一，則
    3713.04乘8.2641等於30684.93）相較，雖有人民幣九百十
    七點九三元之差距（30684.93減去29767等於917.93），惟
    此差距恰與九十四年八月十五日美金折人民幣匯率為八點零
    一七之兌換損失相符（美金3713.04乘8.017等於29767，元
    以下捨去，30684.93減去29767等於917.93），有卷附匯率
    表可作計算之參考（見同上卷第一０一頁）。再依大陸出口
    外匯核銷管理辦法實施細則之規定，貨物出口應透過出口收
    匯系統向報關地海關進行核銷單備案，核銷單與報關單之記
    載應相一致，貨物出口後應依報關單之記載收回貨款，並於
    收匯期限內收匯後由銀行出具核銷單，而在貨物出口後並應
    在預計收匯日期起三十日內集中或逐筆向外匯局進行出口收
    匯核銷報告，並依交易型式之不同分別檢具不同憑證以備審
    查，違反者並應處一定數額之罰款，以上有卷附之出口外匯
    核銷管理辦法實施細則一份在卷可憑（見同上卷第三六至四
    四頁），足見被告前揭所辯因受限於大陸管制外匯規定，故
    請長榮公司將貨款匯入被告個人帳戶乙節，應非無稽。是本
    件依公訴人所提證據，尚難為不利被告之認定。
四、綜上所述，依卷存事證尚不足證明被告有前揭公訴意旨所指
    之業務侵占犯行。此外，復查無其他積極證據足認被告有何
    前揭犯行，不能證明被告犯罪，依前開說明，自應諭知被告
    此部分無罪之判決如主文第二項所示。
五、移送併辦意旨略以：被告乙○○係金聖昌公司之經理，利用
    任職於大陸東美公司之機會，基於意圖為自己不法所有之概
    括犯意，自民國九十一年六月十二日起至九十二年三月十日
    止，指示不知情之公司財務主管林秋暖，將金聖昌公司於中
    國信託商業銀行嘉義分行帳戶內之金額，以轉帳或提領現金
    之方式侵吞入己，侵占金額合計新臺幣二百八十五萬四千二
    百五十元，又基於為自己不法之利益及損害金聖昌公司利益
    之犯意，於九十三年十二月八日，違背其任務自行出資成立
    彤采實業有限公司，並由其所管理之東美公司生產「彤采」
    衛生棉，且拉攏原屬金聖昌公司之經銷商代理銷售，致生損
    害於金聖昌公司之利益，因認被告涉犯刑法業務侵占及背信
    罪嫌，且與前揭被告遭訴業務侵占部分間有連續犯、牽連犯
    之裁判上一罪關係，而移送本院審理。經核被告前開被訴業
    務侵占罪嫌部分，經本院判決無罪已如前述，且此移送併辦
    部分既未經起訴，本院自不得併為審理，爰退由檢察官另行
    處理，併此敘明。
據上論斷，應依刑事訴訟法第二百九十九條第一項前段、第三百
零一條第一項，刑法第二條第一項前段、第二百十二條、第二百
十六條、第四十一條第一項前段（修正前），刑法施行法第一條
之一第一項、第二項前段，罰金罰鍰提高標準條例第二條（廢止
前），中華民國九十六年罪犯減刑條例第二條第一項第三款、第
七條、第九條，判決如主文。
本案經檢察官廖俊豪到庭執行職務。
中    華    民    國  九十七    年    五    月    七    日
                  刑事第二庭  審判長法  官     沈福財
                                    法  官     卓春慧
                                    法  官     陳正昇
上列正本證明與原本無異。
如不服本判決，應於判決送達後十日內向本院提出上訴狀，上訴
書狀依法應敘述具體理由，如未敘述具體理由者，應於上訴期間
屆滿後二十日內補提理由書於本院（均應附繕本）。告訴人或被
害人如對於本判決不服者，應具備理由請求檢察官上訴，其上訴
期間之計算係以檢察官收受判決正本之日期為準。
中    華    民    國  九十七    年    五    月    七    日
                                    書記官     侯麗茹


司法院資訊處製作；財團法人民間司法改革基金會備份。
